# 债务重组损失相关

提问人：审计大鱼 时间：2019-11-22 06:30:18
案例：
A企业应收B 企业款项 700 万元，B 企业无法按期履约，双方协商后进行债务重组，协议约定 B 企业的原法人 C 向A 企业支付 80 万元现金，同时给付一套C 名下的评估价值 370 万元的房产，免除剩余 250 万元债务。
按照最新的准则《第 12 号-债务重组》规定债务重组的定义为 “在不改变交易对手的情况下，经债权人和债务人协定或法院裁定，就............达成协议的交易”
问提 1 、原债权债务关系为 A 和 B，C 为原来 A 和 B 发生交易时 B 的法人，同时也是债务担保人。此次协议约定由 C 向 A偿还，是否属于改变交易对手？应当如何处理？
准测规定：债权人换入的固定资产的成本，包括放弃债权的公允价值和使该资产达到预定可使用状态前所发生的可直接归属于该资产的相关税费等其他成本。
问题 2 、请问 A企业换入的房产的入账价值是否为其【评估价值 370 万元加相关税费】？
问题 3 、债务重组利得或损失应计入哪个科目？
谢谢！

回答人：chenyiwei
1 、不属于改变交易对手，因为 C 原本就是原债务的担保人，其以房抵债属于正常履行担保责任。
2 、实务中，如果抵债资产的公允价值低于债务的原始金额，一般仍可以按抵债资产的公允价值加上相关税费对取得的抵债资产进行初始计量。
3 、目前债务重组准则的应用指南尚未发布，个人理解仍可计入营业外支出。